【裁判字號】    88,簡上,148
【裁判日期】    900615
【裁判案由】    傷害
【裁判全文】
臺灣新竹地方法院刑事判決                        八十八年度簡上字第一四八號
    上  訴  人  甲○○
右列上訴人因傷害案件，不服本院新竹簡易庭八十八年度竹簡字第一八七號，中華民
國八十八年十月二十六日所為之第一審簡易判決（聲請案號：八十八年度偵字第一一
一六號），提起上訴，本院管轄第二審之合議庭判決如左：
    主  文
上訴駁回。
    事  實
一、甲○○與姜慧（原名：乙○○，民國八十九年一月二十日更名）原為夫妻，原
    共同居住於新竹市○○路○段二八九號二樓之住處（一樓為甲○○所經營之公司
    辦公室，二樓層間之樓梯建於室內），因姜慧認甲○○有外遇，二人時有爭執
    ，八十七年七月三十日甲○○復徹夜未歸，更引起姜慧之不滿，嗣翌（三十一
    ）日上午近九時許，甲○○自外返回上開公司欲上班時，二人即在公司內發生爭
    吵，甲○○竟基於傷害人之身體之故意，先以手肘頂撞姜慧之胸部，導致姜
    慧跌倒在地，身體碰撞到桌角，二人繼續爭吵，甲○○隨即要求姜慧離去，因
    姜慧拒絕，甲○○復將其推至門邊，打開大門要求姜慧離去，姜慧人站在
    門內、外間但仍不肯離去時，甲○○竟接續上開傷害之犯意，用力將大門向外推
    ，導致姜慧向外跌落在門外坡道上，身體之右手掌、右大腿正面、左手肘、左
    小腿背面等處受有淤傷。
二、案經姜慧訴由臺灣新竹地方法院檢察署檢察官聲請以簡易判決處刑。
    理  由
一、訊據被告甲○○固坦承有於右揭時、地與告訴人姜慧發生口角並請其出去之事
    實，惟矢口否認有何傷害犯行，辯稱：我沒有碰到她，我們前後吵了約二十分鐘
    ，只是因為要上班了，我不想再和她吵，所以以口頭請她出去，她不出去，我只
    是推門，並未推她，至於她身上的傷，是因為她在之前騎機車曾跌倒所致云云。
    經查，右開事實，業據告訴人姜慧於偵查中及本院調查、審理時指訴歷歷，且
    經證人丙○○於偵訊時證述：我當天開車要去找告訴人，看到被告用手推告訴人
    到門外，我當時不方便下車，我有看到告訴人的頭部撞到玻璃門等語（見偵查卷
    第十頁，八十八年三月十一日訊問筆錄），證人丙○○雖未睹被告與告訴人二人
    在屋內爭吵之情形，但其所見渠二人在門邊發生爭執一事，非但與告訴人指訴大
    致相符，且與被告供述之情節亦相去不遠，證人丙○○所證應非虛構。又被告雖
    一再辯稱公司員工有看到其與告訴人爭吵且其未動手打人之情節，然經本院傳訊
    被告所聲請之證人丁○○，其結證稱：我當天早上一到公司看到他們夫妻在吵架
    ，我放下東西就出去了，沒有看到他們打架，我是故意迴避的等語（見本院九十
    年三月二十七日訊問筆錄第三頁末段），是證人丁○○當日雖有見到被告與告訴
    人爭吵，但因身為公司員工不願介入老闆的家務事而自行迴避，故其自無法就現
    場之狀況為證言。再者，經本院向國軍新竹醫院調取告訴人於該院就醫之病歷資
    料顯示：八十七年七月三十一日，告訴人確有至國軍新竹醫院外科求診，而依病
    歷中醫生清楚地在人體圖之右手掌、右大腿正面、左手肘、左小腿背面等處標記
    有受淤傷之記號，且面積均不小，此有國軍新竹醫院九十年五月十一日（九Ｏ）
    濟夏字第四五一號函附之病歷資料影本乙份附於本院卷內可憑，此等傷勢之位置
    與告訴人所述係因被被告推打在地後撞到桌角、地板、門把等處而受傷之情形相
    合，且若如被告所言告訴人的傷是自己騎機車跌倒所致，依常情，告訴人最有可
    能受傷之處應係膝蓋附近，傷勢恐也應係擦傷居多，故被告之辯解亦與常情有悖
    ，衡情，其等爭吵達二十分鐘之久，告訴人指訴被告因不滿而「請」其離去，因
    此發生上開推擠導致告訴人身體跌倒受傷，應為真實。綜上所述，被告所辯顯係
    卸責之詞，不足採信，其傷害告訴人身體之犯行足堪認定，應予依法論科。
二、核被告甲○○所為，係犯刑法第二百七十七條第一項之傷害罪。被告多次傷害告
    訴人之行為，均係以接續之意思，於密接之時間、地點，以類似方法分別犯同一
    之罪，為接續犯，仍屬實質上一罪。上訴人即被告以原審未開庭傳訊，使其無法
    撤回告訴為由，提起上訴。但查，第一審法院依被告在偵查中之自白或其他現存
    之證據，已足認定其犯罪者，得因檢察官之聲請，不經通常審判程序，逕以簡易
    判決處刑。但有必要時，應於處刑前訊問被告，刑事訴訟法第四百四十九條第一
    項定有明文。即簡易程序原則上係不開庭審理，僅於法院認為有訊問之必要時，
    始開庭訊問，聲請人係於八十八年三月二十四日向原審聲請以簡易判決處刑，原
    審傳訊被告與告訴人二人應於同年九月十五日到庭，然其二人均經合法傳喚未到
    庭，其中被告之送達證書係由其本人親自簽名收受無訛，有本院送達證書回證一
    紙附於原審卷第五頁可憑，是以，被告於親自收受送達後復無正當理由不到庭，
    事後再以原審未開庭即行判決為由提起上訴，顯無理由，且不值再駁。而原審已
    斟酌全案情節予以量刑，上訴意旨認原判決認事用法有所違誤，容有誤會。從而
    原審判決引用刑法第二百七十七條第一項、第四十一條（現已修正為：第四十一
    條第一項前段）及罰金罰鍰提高標準條例第一條前段、第二條之規定，量處被告
    甲○○拘役四十日，並諭知易科罰金之折算標準，其認事、用法、量刑均無違誤
    ，應予維持，上訴意旨指摘原判決不當，求為撤銷改判，為無理由，應予駁回。
三、據上論斷，應依刑事訴訟法第四百五十五條之一第一項、第三項、第三百六十八
    條，判決如主文。
本案經檢察官吳金棟到庭執行職務。
中      華      民      國    九十      年      六      月     十五     日
                                  臺灣新竹地方法院刑事第一庭
                                      審判長  法  官  賴淑敏
                                              法  官  黃美文
                                              法  官  遲中慧
右正本證明與原本無異。
不得上訴。
                                              書記官  龔柏萃
中      華      民      國    九十      年      六      月     十五     日
附錄本案論罪科刑法條全文：
刑法第二百七十七條第一項
 (普通傷害罪)
傷害人之身體或健康者，處三年以下有期徒刑、拘役或一千元以下罰金。


司法院資訊處製作；財團法人民間司法改革基金會備份。
